

# CÁTIA SÁ

WEB DEVELOPER

## **SOBRE MIM**

Profissional com elevada capacidade de inovação e de rápida aprendizagem, fluente em inglês, encontra-se a iniciar a sua carreira enquanto programadora.

Com vasta experiência na coordenação e implementação de melhorias operacionais, mentoria, formação e desenvolvimento de responsabilidade ambiental e social de empresas, é focada na obtenção de resultados e pauta a sua conduta sobre o lema de que "nada é impossível".

### **FORMAÇÃO**

UPSKILL - .NET | 2020 - 2021

Programa UPskill - Digital Skills & Jobs | Instituto Politécnico de Setúbal

Executive Master, Gestão Hoteleira 2010 - 2011

ESHTE & EGE - Atlantic Business School (Universidade Católica)

Mestrado, Ciências e Tecnologias do Ambiente | 2006 —2008 Universidade de Lisboa

Licenciatura, Biologia Marinha| 2001 — 2005 Universidade de Lisboa

#### **SKILLS**

- Visual Studio
- GitHub | Jira | ERD Plus
- Framework Scrum
- SQL Server | Workbench | DBeaver
- Power Designer
- EAI-SAP
- C#, .NET, Angular, PHP, Lumen
- Bitbucket, Jira, Confluence, Jenkins, SonarQube, Kiuwan
- Google App Engine

## CONTACTOS

+351 918 106 875 catiamsa@gmail.com www.linkedin.com/in/catiamsa

## EXPERIÊNCIA PROFISSIONAL

2021 DXC TECHNOLOGY

5/2021 - 8/2021 ESTÁGIO.

Integrou equipa de gestão de incidentes do EAI-SAP para empresa do setor energético.

Manutenção de Portal de empresa do setor energético, com recurso a Scrum, sendo responsável por desenvolvimentos em Backend (Lumen e PHP) e Frontend (Angular).

2020 GRUPO HOTÉIS REAL

9/2017 - 4/2020 DIRETORA DE QUALIDADE E PROJETOS 10/2015 - 9/2017 DIRETORA ASSISTENTE 1/2015-10/2015 CUSTOMER EXPERIENCE MANAGER

2014 FREELANCER

1/2014 - 12/2014 PLANO MARKETING ABERTURA ESPAÇO RESTAURAÇÃO TIMEOUT MARKET

2013 DOLCE CAMPO REAL LISBON

3/2013 - 10/2013 COORDENADORA DE MARKETING

2013 GRUPO HOTÉIS REAL

9/2011 - 3/2013 GUEST RELATIONS

2011 FACULDADE DE CIÊNCIAS DA UNIVERSIDADE DE

**LISBOA** 

9/2008 - 9/2011

INVESTIGADORA E GESTORA DE PROJETO

2010 EGA - ENVIRONMENTAL GOVERNANCE ADVISORS

1/2010 - 12/2010

**CONSULTORA AMBIENTAL**